【裁判字號】    99,財管,139
【裁判日期】    991208
【裁判案由】    選任財產管理人
【裁判全文】
臺灣臺北地方法院民事裁定             99年度財管字第139號
聲  請  人  楊世務
相  對  人
即 失蹤 人  李新吉  最後
財產管理人  李新財
上列聲請人聲請指定李新吉之財產管理人事件，本院裁定如下：
    主  文
指定李新財（男，民國○○○年○月○日生，身分證統一編號：
Ｚ000000000號）為失蹤人李新吉（男，民國○○○年
○月○日生，身分證統一編號：Ｚ000000000號）之財
產管理人。
聲請程序費用新臺幣壹仟元由聲請人負擔。
    理  由
一、本件聲請意旨略以：失蹤人李新吉於民國七十九年四月三十
    日失蹤，然失蹤人李新吉與聲請人等共十三人為被繼承人楊
    杜木菜之繼承人，聲請人擬欲辦理繼承登記相關事宜，然因
    相對人現行蹤不明又未受死亡宣告，爰依非訟事件法第一百
    零九條規定，聲請選任李新財擔任相對人之財產管理人。
二、按失蹤人失蹤後，未受死亡宣告前，其財產之管理，依非訟
    事件法之規定；失蹤人未置財產管理人者，其財產管理人依
    下列順序定之：一配偶。二父母。三成年子女。四與失蹤人
    同居之祖父母。五家長。不能依前項規定定財產管理人時，
    法院得因利害關係人或檢察官之聲請，選任財產管理人。民
    法第十條、非訟事件法第一百零九條第一項、第二項定有明
    文。而民法第十條及非訟事件法訂立失蹤人財產管理制度之
    目的，在於當事人若失蹤，離去其住所居所，而生死不明，
    則其有關的權利義務，如財產的管理等，將無法確定，此種
    狀態，若任其長久繼續，對於利害關係人及社會均屬不利，
    故有選任財產管理人代為處理財產之必要。
三、經查：(一)聲請人主張失蹤人李新吉於七十九年四月三十日失
    蹤，而聲請人與失蹤人李新吉等十三人均為被繼承人楊杜木
    菜之繼承人，此有相關戶籍謄本、土地謄本、繼承系統表在
    卷可稽，且依前揭資料及本院依職權查詢失蹤人父親李明龍
    戶籍資料顯示，失蹤人李新吉並無非訟事件法第一百零九條
    第一項法定財產管理人存在，是聲請人自得以利害關係人之
    身分，聲請本院選任財產管理人；(二)聲請人指定本院為失蹤
    人李新吉指定財產管理人，而失蹤人李新吉之胞兄李新財表
    明其有擔任之意願，並經被繼承人楊杜木菜之多數繼承人同
    意，此有被繼承人楊杜木菜多數繼承人同意書、李新財同意
    書在卷可稽，爰指定李新財為失蹤人李新吉之財產管理人。
四、依非訟事件法第二十一條第一項前段，裁定如主文。
中    華    民    國    99    年    12    月    8     日
                          家事法庭法  官  文衍正
以上正本證明與原本無異
如不服本裁定應於送達後10日內向本院提出抗告狀，並繳納抗告
費新臺幣1,000元。
中    華    民    國    99    年    12    月    8     日
                                  書記官  蔡沛圻

司法院資訊處製作；財團法人民間司法改革基金會備份。
